【裁判字號】    95,交抗,571
【裁判日期】    951004
【裁判案由】    違反道路交通管理處罰條例
【裁判全文】
臺灣高等法院交通事件裁定             95年度交抗字第571號
抗  告  人  甲○○
即受處分人
上列抗告人因違反道路交通管理處罰條例案件，不服臺灣板橋地
方法院，中華民國95年5月30日所為裁定（95年度交聲字第661號
），提起抗告，本院裁定如下：
    主  文
抗告駁回。
    理  由
一、本件原裁定以抗告人即原審之異議人甲○○於民國95年3月
    28日下午3時52分許，將其所有之車牌號碼546-DC號營業一
    般小客車停放於臺北縣板橋市○○路之人行道上，因係在禁
    止臨時停車處所停車，經警拍照逕行舉發。異議人雖於95年
    4月10日提出申訴，然原舉發機關未予函覆，嗣經原處分機
    關於95年4月28日以北監營裁字裁40-C00000000號違反道路
    交通管理事件裁決書，依道路交通管理處罰條例第56條第1
    項第1款之規定，裁處異議人即受處分人罰鍰900元，異議人
    於同日收受該裁決書後即以該舉發地點屬捷運工地尚未驗收
    移交，理應不可拖吊為由提出異議。經查：異議人甲○○於
    95年3月28日下午3時52分許，將其所有之車牌號碼546-DC號
    營業一般小客車，停放於臺北縣板橋市○○路之人行道上，
    因在禁止臨時停車之處所停車，經臺北縣政府警察局板橋分
    局警員拍照後掣單逕行舉發等情，有上開裁決書、送達證書
    、申訴書及臺北縣政府警察局95年3月28日北縣警交字第C00
    000000號舉發違反道路交通管理事件通知單（以下簡稱舉發
    通知單）等件在卷可稽。異議人雖以前開情詞置辯，然查證
    人即舉發本件之警員石慶發到庭具結證稱：本件是拍照舉發
    ，因為駕駛人不在現場；駕駛人之車輛停在人行道上，前後
    輪都壓在人行道上等語，核與證人當庭提出之現場舉發照片
    共6幀所顯示之停車情形相符，是異議人確有將上開車輛停
    放於前述臺北縣板橋市○○路之人行道乙節，應可認定。又
    所謂「人行道」係指為專供行人通行之騎樓、走廊，及劃設
    供行人行走之地面道路，與人行天橋及人行地下道，而依卷
    附採證照片觀之，異議人停放車輛之地點，人行地磚已舖設
    完成，人行道並高於行車之道路已屬明顯可以區分，該違規
    地點確屬人行道無疑，並不因是否驗收移交而有不同，則異
    議人未依規定將其車輛開上人行道上並佔用人行道而停放，
    已構成違規之事實，應堪認定。是原處分機關據以援引上開
    規定，裁處異議人即受處分人罰鍰9百元，於法並無違誤，
    本件異議為無理由，應予駁回。
二、抗告意旨略以該處為尚未完工通車之捷運工地，並無行人行
    走，且地磚空隙及表面防滑蠟均未填補施工完成，不能在正
    式開放供行人使用前，據以判定停放在該處的車輛為「在人
    行道違規停車」，故本案應不構成違規云云。
三、按「人行道」係指為專供行人通行之騎樓、走廊，及劃設供
    人行走之地面道路，與人行天橋及人行地下道；而橋樑、隧
    道、圓環、障礙物對面、鐵路平交道、人行道、行人穿越道
    、快車道等處，不得臨時停車，道路交通管理處罰條例第3
    條第3款及道路交通安全規則第111條第1項第1款分別有明文
    規定。又汽車駕駛人在禁止臨時停車處所停車者，處新臺幣
    （下同）600元以上1,200元以下罰鍰，道路交通管理處罰條
    例第56條第1項第1款亦有明文規定。查抗告人即受處分人甲
    ○○於民國95年3月28日下午3時52分許，將其所有之車牌號
    碼546-DC號營業一般小客車停放於臺北縣板橋市○○路之人
    行道上，經臺北縣政府警察局板橋分局警員拍照後掣單逕行
    舉發等情，有上開裁決書、送達證書、申訴書及臺北縣政府
    警察局95年3月28日北縣警交字第C00000000號舉發違反道路
    交通管理事件通知單（以下簡稱舉發通知單）等件在卷可稽
    。本件舉發人員即警員石慶發於原審調查時具結證稱本件是
    拍照舉發，因為駕駛人不在現場；駕駛人之車輛停在人行道
    上，前後輪都壓在人行道上等語，核與其當庭提出之現場舉
    發照片共6幀所顯示之停車情形相符。又依現場照片顯示，
    該處人行地磚已完成舖設，該車未依規定而佔用人行道範圍
    停放車輛，顯已構成違規，且抗告人對於將系爭車輛停放於
    上開處所亦自白不諱，本件抗告人違規事實明確，原裁定以
    原處分機關依道路交通管理處罰條例第56條第1項第1款之規
    定，裁處異議人即受處分人罰鍰900元，於法並無違誤，而
    駁回抗告人於原審之異議，揆諸前揭之規定，並無不當，抗
    告人之抗告為無理由，應予駁回。
四、依道路交通管理處罰條例第89條，道路交通案件處理辦法第
    26條，刑事訴訟法第412條，裁定如主文。
中    華    民    國    95    年    10    月    4     日
                  交通法庭    審判長法  官  陳正雄
                                    法  官  蔡光治
                                    法  官  許宗和
以上正本證明與原本無異。
不得再抗告。
                                    書記官  沈秀容
中    華    民    國    95    年    10    月    4     日


司法院資訊處製作；財團法人民間司法改革基金會備份。
